【裁判字號】    98,交聲,357
【裁判日期】    981120
【裁判案由】    違反道路交通管理處罰條例聲明異議
【裁判全文】
臺灣基隆地方法院交通事件裁定         98年度交聲字第357號
移送機關即
原處分機關  交通部公路總局臺北區監理所基隆監理站
異  議  人
即受處分人  乙○○
                    國民
上列受處分人因違反道路交通管理處罰條例案件，對於交通部公
路總局臺北區監理所基隆監理站中華民國98年9 月11日所為之處
分（原處分案號：基監字第裁42-AEX521307號），聲明異議，本
院裁定如下：
    主  文
異議駁回。
    理  由
一、原處分意旨略以：異議人即受處分人（下稱異議人）乙○○
    於民國（下同）97年12月13日11時40分，駕駛車牌號碼為73
    7-NF號之營業一般小客車，在臺北市○○路○段30號前，因
    「在公共汽車招呼站牌10公尺內臨時停車」違規，經臺北市
    政府警察局大同分局執勤員警當場攔停製單舉發，異議人於
    舉發通知單上所載應到案日期97年12月28日前提出申訴，嗣
    原處分機關仍認異議人有上開違規行為，乃依道路交通管理
    處罰條例第55條第2款之規定，裁處異議人罰鍰新臺幣（下
    同）600元等語。
二、異議意旨略以：異議人開計程車載客至承德路一段放客人下
    車時，被3 排班計程車擋住，後有自小客車時，適有甲○○
    警員將異議人攔停，製單舉發違規，異議人反應為何沒有攔
    住第一輛違規排班車，是否有關說收紅包情事，王警員向異
    議人說，我就是看你不爽，有計程車向貴院異議成功案例，
    臺北市政府警察局建成派出所的警員都亂開紅單，本人希望
    申訴成功，警員為衝業績故亂開單云云。
三、按按交岔路口、公共汽車招呼站10公尺內、消防栓、消防車
    出入口5 公尺內不得臨時停車，道路交通安全規則第111 條
    第1 項第2 款定有明文；又按汽車駕駛人，在公共汽車招呼
    站10公尺內臨時停車者，處新臺幣（下同）300 元以上600
    元以下罰鍰，道路交通管理處罰條例第55條第2 款亦有明文
    。
四、經查：
(一)、異議人於97年12月13日11時40分，駕駛車牌號碼737-NF號營
    業一般小客車，於臺北市○○路○段30號前有臨時停車之事
    實固不爭執，惟以上開言詞置辯。然查，本件證人即舉發員
    警甲○○到庭結證稱：「（問：97年11月13日上午11時40分
    在臺北市○○路○段30號前取締一輛737-NF號營業一般小客
    車？）有。（問：他違規的是在公共汽車招呼站牌10公尺內
    臨時停車？）是。」等語在案（見本院98年11月5日訊問筆
    錄）。按交通警察掣單舉發違反道路交通管理處罰條例所列
    之違規事實，本質上為行政處分，係公務員基於職務上之公
    權力，依法就特定之具體事件所為之具公法上效果之單方面
    行政行為，如無形式上顯然之瑕疵可指，基於公務員為公法
    上行為具有公信力之原則，該行政行為當可被推定為真正，
    其據以依法處分之事實認定亦為正確無誤，本此公信原則，
    立法者乃賦予行政機關制定違反道路交通事件統一裁罰基準
    及處理細則，使執行勤務員警得當機處分，以達其維護交通
    秩序、安全之行政目的。又異議人於本院98年11月5日調查
    時稱：「（問：有無在97年11月13日上午11時40分在臺北市
    ○○路○段30號前把你所駕駛的737-NF號營業一般小客車停
    在公共汽車的招呼站前面？）我不知道那裡是公共汽車的專
    門車道，我是讓客人下車，我確實有停在那裡。那裡也有別
    的自用車停在那裡。」云云（見本院98年11月5日訊問筆錄
    ），足見異議人並不否認有臨時停車之違規行為之事實，從
    而，本件違規事實堪以認定。
(二)、再本件證人甲○○警員與異議人素不相識，亦無怨隙，當無
    設詞攀誣，濫行舉發之理，本院復查無員警設詞構陷或舉發
    錯誤之事證，並參酌警員執行公務時，本身即受有行政懲處
    責任之監督，且其到庭具結作證，更係以刑事責任擔保其證
    言之真實性，國家並以此擔保公務員能忠實執行職務，如無
    其他證據顯示舉發警員有誤認或故意構陷之情事時，尚難以
    異議人空言泛指警員有包庇不法或衝業績等情事，即認其所
    述不可採信。
(三)、又異議人辯稱該違規地點尚有其他車輛停放，警員未攔停其
    他違規車輛，員警取締不公平云云，惟憲法上所保障之平等
    權，係以合法權利為限，亦即主張平等原則之基礎事實應為
    合法，故「不法的平等」之主張，並非法之所許，而證人即
    取締員警甲○○警員亦證稱，異議人停在格子裡違規情節較
    嚴重的，所以才取締格子裡的計程車，是以異議人以前詞置
    辯，顯不足採，是縱如異議人所述當時該處亦有其他駕駛人
    違規停車，亦非異議人可得據以免責之事由。
五、綜上所述，異議人確有於上揭時、地在「在公共汽車招呼站
    牌10公尺內臨時停車」之違規行為，是原處分機關依前述道
    路交通管理處罰條例、違反道路交通管理事件統一裁罰基準
    表規定，裁處異議人罰鍰600 元，核無違誤。本件異議人之
    異議為無理由，應予駁回。
六、據上論斷，應依道路交通案件處理辦法第19條，裁定如主文
    。
中    華    民    國    98    年    11    月    20    日
                  交通法庭法  官  陳伯厚
以上正本證明與原本無異。
對於本件裁定如有不服，應於收受送達後5日內，向本院提出抗
告書狀，敘述抗告之理由，抗告於臺灣高等法院。
中    華    民    國    98    年    11    月    23    日
                          書記官  王惠萍


司法院資訊處製作；財團法人民間司法改革基金會備份。
